【裁判字號】    92,豐簡上,308
【裁判日期】    920908
【裁判案由】    毀損
【裁判全文】
臺灣臺中地方法院刑事判決                      九十二年度豐簡上字第三八號
    上  訴  人  臺灣臺中地方法院檢察署檢察官
    被      告  乙○○
右上訴人因被告傷害案件，不服本院豐原簡易庭九十二年度豐簡字第二八八號中華民
國九十二年五月二十七日第一審簡易判決（聲請案號：臺灣臺中地方法院檢察署九十
二年度偵字第六八二七號），提起上訴，本院管轄之第二審合議庭判決如左：
    主  文
上訴駁回。
    事  實
一、緣乙○○於民國九十一年七月二十五日十三時四十五分許，駕駛車牌號碼為五Ｆ
    －五二○一號之自用小客車，行經臺中市○區○○路二號中國醫藥學院前，與甲
    ○○因會車而發生口角，相互叫囂，詎乙○○竟口出穢言，當場以「幹你娘」之
    言語，公然侮辱甲○○，並以腳踹踢甲○○所駕駛且為甲○○所有車牌號碼為Ｌ
    Ｍ－七四一二號之自用小客車左側葉子板，致該葉子版凹陷變形，而損害該車葉
    子板一片，並足以生損害於甲○○。
二、案經甲○○訴由臺灣臺中地方法院檢察署檢察官偵查後聲請簡易判決處刑。
    理  由
一、訊據被告乙○○對於右揭犯罪事實坦承不諱，核與告訴人甲○○所指述之情節相
    符，並有照片二張及甲○○以新臺幣三千元修理車牌號碼為ＬＭ－７４１２號自
    用小客車左側葉子板凹陷板金之收據一張在卷可稽，足認被告之自白與事實相符
    。本案事證明確，被告犯行堪予認定。
二、核被告乙○○所為，係犯刑法刑法第三百零九條第一項之公然侮辱罪及刑法第三
    百五十四條之損害他人之物罪。本件原審依刑事訴訟法第四百四十九條第一項前
    段、第四百五十四條第二項，刑法第三百零九條第一項、第三百五十四條、第四
    十一條第一項、第四十二條第二項，罰金罰鍰提高標準條例第一條前段、第二條
    ，就被告所犯公然侮辱罪部分，判處被告罰金五百元，並諭知如易服勞役，以三
    百元折算一日；就被告所犯損害他人之物罪部分，判處被告拘役十五日，並諭知
    如易科罰金，以三百元折算一日。經核其認事用法均無違誤，量刑亦屬妥適。至
    上訴人即檢察官雖據告訴人請求而為上訴，其上訴意旨略稱：被告於犯罪後不知
    悔悟，對告訴人猶惡言相向，無視其犯罪行為之錯誤，仍認為罰錢即了事，無絲
    毫反省，且未賠償告訴人損害，對於犯罪不知悔悟，態度惡劣，原審判決刑度顯
    然過輕云云。惟按刑罰之量定，屬法院自由裁量之職權行使，應審酌刑法第五十
    七條所列各款事由及一切情狀，為酌量輕重之標準，並非漫無限制。在同一犯罪
    事實與情節，如別無其他加重或減輕之原因，下級審法院量定之刑，亦無過重或
    失輕之不當情形，則上級審法院對下級審法院之職權行使，原則上應予尊重（最
    高法院八十五年度臺上字第二四四六號裁判意旨參照）。查，被告於本院審理中
    供稱：伊並未對告訴人惡言相向，且願與告訴人和解，是告訴人不願意等語，而
    上訴人復未提出任何證據，以資證明被告有何再對告訴人惡言相向之行為，已難
    遽為不利於被告之認定。至被告尚未賠償告訴人所受損害部分，告訴人本可提起
    民事訴訟請求救濟，非可因此而認原審量刑過輕，況告訴人已於本院審理中提起
    刑事附帶民事訴訟，請求被告賠償五萬六千元。本案原審量刑既在法定刑之內，
    且量刑本屬法院就個案為裁量之職權，而本件原審綜合各情判處被告如上之刑，
    亦難謂有何違法失當之處，上訴人徒以被告犯罪後態度惡劣及迄未賠償告訴人賠
    償為由，認原審量刑過輕，殊難認有理由，應予駁回。
據上論斷，應依刑事訴訟法第四百五十五條之一第一項、第三項、第三百六十八條，
，判決如主文。
中      華      民      國    九十二    年      九      月      八      日
                            臺灣臺中地方法院刑事第三庭
                                審判長法  官    劉  錫  賢
                                      法  官    朱  光  國
                                      法  官    江  奇  峰
右正本證明與原本無異。
不得上訴。
                                      書記官
中      華      民      國    九十二    年      九      月      九      日
附錄論罪科刑法條
刑法第三百零九條第一項
公然侮辱人者，處拘役或三百元以下罰金。
刑法第三百五十四條
毀棄、損壞前二條以外之他人之物或致令不堪用，足以生損害於公眾或他人者，處二
年以下有期徒刑、拘役或五百元以下罰金。


司法院資訊處製作；財團法人民間司法改革基金會備份。
